臺灣新竹地方法院刑事判決
110年度簡上字第3號
上  訴  人  
即  被  告  鄭羽豐



上列上訴人即被告因竊盜案件，不服本院竹北簡易庭109 年度竹
北簡字第212號中華民國109年9 月1日第一審簡易判決（聲請簡
易判決處刑書案號：109 年度偵字第2429號），提起上訴，本院
管轄第二審之合議庭判決如下：
    主  文
上訴駁回。
    事實及理由
一、本案經本院審理結果，認原審以上訴人即被告鄭羽豐係犯刑
    法第320條第1項竊盜罪，逕以簡易判決處刑，量處被告有期
    徒刑4月，並諭知如易科罰金，以新臺幣1,000元折算1日，
    認事用法及量刑均無不當，應予維持；除證據部分應補充證
    人沈建華於偵訊及本院審理時之證述外（詳後述），餘均引
    用第一審簡易判決所記載之事實、證據及理由（如附件）。
二、證據能力部分
    本案認定事實所引用之證據資料（包括供述、非供述證據）
    ，檢察官、被告於本院準備程序時，均同意得作為證據（本
    院卷第89頁），且迄於言詞辯論終結前，亦均未聲明異議，
    復無事證顯示是公務員違背法定程序取得；又卷內之文書證
    據亦無顯不可信之情況，依刑事訴訟法第156條第1項、第15
    9條之4、第159條之5等規定，均認有證據能力。
三、被告上訴意旨略以：我承認有去現場牽電動自行車，但我不
    是偷，是沈建華跟我說要去維修該車我才跟他去，我是在不
    知情的情況下去牽走該車云云。惟查：
㈠、證人沈建華於偵查及本院審理時均證稱沒有和被告一起前往
    案發現場、沒有和被告一起偷竊電動自行車等語在卷（偵查
    卷第76-77、94頁、本院卷第181-185頁）；雖依現場監視器
    翻拍相片（偵查卷第50-55頁）可證明確實有另1人與被告一
    起前往，然因畫面模糊之故，無法據以證明該人即為被告所
    指之沈建華。
㈡、又被告雖辯稱是因為該車要維修才去牽車，但卻選擇深夜2點
    一般人均已入睡之時間點前往，且未和車主接洽即逕自牽走
    該車等情，除據被告自承在卷外（本院卷第189-190頁），
    亦有上開監視器翻拍相片足證，所辯修車取車之過程不僅違
    反常情，難以採信，反而可由被告此違反常情之行為，認定
    被告是基於不法所有之意圖，利用深夜四下無人之際而竊取
    該車。
㈢、本件雖有另1不詳之人與被告同行，然依據監視器翻拍相片可
    知，僅被告1人走入巷內行竊（偵查卷第50頁），另1同行之
    人對於被告之竊盜行為究有認識、有無犯意聯絡，依卷內現
    存證據，無法證明，故無從認定有共同正犯。
四、綜上所述，被告以上開辯詞指摘原判決不當，不足採之。原
    判決既無認定事實錯誤、量刑瑕疵或違背法令之情形，被告
    上訴為無理由，應予駁回。
五、據上論斷，應依刑事訴訟法第455條之1第1項、第3項、第36
    8條、第373條，判決如主文。
本案經檢察官林奕彣聲請簡易判決處刑，檢察官高上茹、翁旭輝
到庭執行職務。
中　　華　　民　　國　　110 　年　　5 　　月　　19　　日
                   刑事第四庭  審判長法  官  陳健順     
　　　　　　　　　                   法  官  楊祐庭                         法  官  魏瑞紅
不得上訴。
以上正本證明與原本無異。
中　　華　　民　　國　　110 　年　　5 　　月　　20　　日
                                     書記官  李佳穎
附錄論罪科刑法條：
中華民國刑法第320條第1項
意圖為自己或第三人不法之所有，而竊取他人之動產者，為竊盜
罪，處5年以下有期徒刑、拘役或50萬元以下罰金。

　　　　　　　　　　　　　　　　　　
附件：
臺灣新竹地方法院刑事簡易判決　　　109年度竹北簡字第212號
聲　請　人　臺灣新竹地方檢察署檢察官
被　　　告　鄭羽豐

上列被告因竊盜案件，經檢察官聲請以簡易判決處刑（109 年度
偵字第2429號），本院判決如下：
    主  文
鄭羽豐犯竊盜罪，累犯，處有期徒刑肆月，如易科罰金，以新臺
幣壹仟元折算壹日。未扣案之電動自行車壹臺沒收，於全部或一
部不能沒收或不宜執行沒收時，追徵其價額。
    事實及理由
一、本件犯罪事實及證據，除證據並所犯法條欄一、部分應補充
    「新竹縣政府警察局竹北分局豐田派出所警員黎禹於民國10
    9 年2 月6 日、109 年4 月7 日製作之職務報告各1 份」、
    「車輛詳細資料報表1 份」外，餘均引用檢察官聲請簡易判
    決處刑書之記載（如附件）。
二、論罪科刑：
  ㈠核被告鄭羽豐所為，係犯刑法第320 條第1 項之竊盜罪。
  ㈡被告前①因妨害公務案件，經本院以104 年度審簡字第136號
    判決判處有期徒刑4 月確定；②因搶奪、贓物、竊盜等案件
    ，經本院以104 年度訴字第177 號判決判處有期徒刑6 月、
    6 月、5 月、3 月、2 月、2 月，應執行有期徒刑1 年2月
    ，經提起上訴，由臺灣高等法院、最高法院分別以104 年度
    上訴字第2865號、105 年度台上字第514 號判決上訴駁回確
    定。上開①②案件嗣經本院以105 年度聲字第1103號裁定應執
    行有期徒刑1 年5 月確定，於107 年12月18日期滿執行完畢
    （另接續執行另案罰金易服勞役共5 日至107 年12月23日）
    等情，有臺灣高等法院被告前案紀錄表在卷可考，其受徒刑
    執行完畢後，5 年以內故意再犯本案有期徒刑以上之罪，為
    累犯，且本院認本件加重最低本刑並無罪刑不相當之情形，
    爰依刑法第47條第1 項之規定，加重其刑。
  ㈢爰以行為人之責任為基礎，審酌被告前已有竊盜前案紀錄，
    有上開被告前案紀錄表在卷可稽，詎其猶不知悔改，再犯本
    案竊盜犯行，顯然並未記取教訓，欠缺尊重他人財產法益之
    觀念，造成他人財產損失，危害社會治安，法治觀念偏差，
    所為實不足取；惟念被告坦承犯行之犯後態度，並考量其素
    行、犯罪之動機、目的、手段、本案竊取物品之價值；暨其
    自述高中肄業之教育程度及勉持之家庭經濟狀況（偵卷第5
    頁）等一切情狀，量處如主文所示之刑，並諭知易科罰金之
    折算標準，以資懲儆。
三、沒收部分：被告所竊得之電動自行車1 臺，雖未扣案，然為
    其犯罪所得，亦未發還告訴人，爰依刑法第38條之1 第1 項
    前段、第3項規定，宣告沒收，並於全部或一部不能沒收或
    不宜執行沒收時，追徵其價額。
四、依刑事訴訟法第449 條第1 項前段、第3 項、第450 條第1
    項、第454 條第2 項，逕以簡易判決處刑如主文。
五、如不服本判決，應於判決送達後20日內，向本院提出上訴狀
    （應附繕本），上訴於本院第二審合議庭。
本案經檢察官林奕彣聲請以簡易判決處刑。
中　　華　　民　　國   109    年    9     月    1     日
　　              竹北簡易庭    法  官  王靜慧
以上正本證明與原本無異。
中　　華　　民　　國   109    年    9    月    1     日                                  書記官  林曉郁
附  件：
臺灣新竹地方檢察署檢察官聲請簡易判決處刑書
                                     109年度偵字第2429號
被      告  鄭羽豐  男  
上列被告因竊盜案件，已經偵查終結，認為宜以簡易判決處刑，
茲敘述犯罪事實及證據並所犯法條如下：犯罪事實
一、鄭羽豐於民國108 年7 月21日凌晨2 時許，在新竹縣○○市○○
    ○路0000巷00弄0 號前，見黃國書所有之電動自行車放置該
    處，竟意圖為自己不法之所有，徒手竊取後立即逃離。嗣黃
    國書發覺電動自行車遭竊報警後，為警循線查獲。
二、案經黃國書訴由新竹縣政府警察局竹北分局報告偵辦。證據
    並所犯法條
一、上開犯罪事實，業據被告鄭羽豐於偵查中供承不諱，核與告
    訴人黃國書於警詢中指訴之情節相符，並有現場及相關路口
    監視器翻拍照片10張在卷可按，被告犯嫌堪予認定。
二、核被告所為係犯刑法第320條第1項之罪嫌。
三、依刑事訴訟法第451條第1項聲請逕以簡易判決處刑。此  致
    臺灣新竹地方法院
中　　華　　民　　國   109    年    4     月    10    日
                              檢  察  官  林奕彣
本件正本證明與原本無異
中　　華　　民　　國   109    年    4     月    16    日
                              書  記  官  劉浩維